【裁判字號】    89,上訴,1234
【裁判日期】    890531
【裁判案由】    搶奪等
【裁判全文】
臺灣高等法院刑事判決                  八十九年度上訴字第一二三四號
    上  訴  人
    即  被  告  乙○○
右上訴人因搶奪等案件，不服台灣板橋地方法院，八十八年度訴字第一六八六號，八
十八年十二月三十一日第一審判決（起訴案號：台灣板橋地方法院檢察署八十八年度
偵字第二一九八九號）提起上訴，本院判決如左：
    主  文
上訴駁回。
    事  實
一、乙○○曾因竊盜、搶奪等罪，經法院判處有期徒刑五年八月，於民國八十六年四
    月二日因縮短刑期假釋出監，縮刑期滿日期為八十六年十一月十七日。仍不知悔
    改，意圖為自己不法之所有，於八十八年十月一日十三時許，在臺北縣板橋市○
    ○○路菜市場口，乘機竊取甲○○所有置於自行車菜藍內之皮包一只手（內有林
    女身分證、健保卡及新臺幣（下同）四百五十元。嗣於八十八年十月一日下午十
    五時三十分許，乙○○持其所搶得之朱鵬州存摺、印章（所犯搶奪罪業經判決確
    定），至台北縣板橋市○○路○段板橋市農會，企圖冒領朱鵬州之存款，為農會
    行員當場發覺有異而報警查獲，並於乙○○身上起獲朱鵬州板農存摺乙本、印章
    乙枚及新台幣一千六百二十一元暨甲○○國民身分證乙張，始循線在查獲上情。
二、案經臺北縣警察局海山分局報請臺灣板橋地方法院檢察署檢察官偵查起訴。
    理  由
一、訊據上訴人即被告乙○○雖矢口否認右揭竊盜之犯行，辯稱：伊未偷甲○○之皮
    包，伊以為那是別人不要的皮包才將皮包拿走云云。經查：被告於警訊、偵察及
    原審審理時對於竊盜之犯行均坦承不諱，核與被害人甲○○於警訊中指述情節相
    符，並有贓物認領保管單一紙附卷（偵卷第十二頁）可資佐證，本件事證明確，
    被告犯行洵堪認定。本件事證既明，被告聲請傳訊被害人甲○○，核無必要，併
    予敘明。
二、核被告乙○○所為，係犯刑法第三百二十條第一項竊盜罪，又被告有事實欄所載
    之前科，此有臺灣高等法院檢察署刑案紀錄簡覆表一紙在卷足稽，其於有期徒刑
    執行完畢後五年內再犯本件之罪，應依刑法第四十七條累犯之規定加重其刑。原
    審以被告罪證明確，適用刑法第三百二十條第一項、第四十七條，罰金罰鍰提高
    標準條例第一條前段，併審酌被告犯罪後已坦承犯行，態度良好，惟其年輕力壯
    ，竟不思循正途賺取財物，危害社會安定及被害人所受損失等一切情狀，量處有
    期徒刑六月，其認事用法，均無不合，被告上訴意旨空言否認犯罪並指摘原判決
    不當，為無理由，應予駁回。
據上論結，應依刑事訴訟法第三百六十八條，判決如主文。
本案經檢察官呂光華到庭執行職務。
中     華     民     國    八十九   年       五       月     三十一     日
                             臺灣高等法院刑事第二十五庭
                                 審判長法  官  許  國  宏
                                       法  官  袁  從  楨
                                       法  官  洪  光  燦
右正本證明與原本無異。
不得上訴。
                                       書記官  張  永  富
中     華     民     國    八十九   年       六       月       三       日
附錄：本案論罪科刑法條全文
刑法第三百二十條
意圖為自己或第三人不法之所有，而竊取他人之動產者，為竊盜罪，處五年以下有期
徒刑、拘役或五百元以下罰金。
意圖為自己或第三人不法利益，而竊佔他人之不動產者，依前項之規定處斷。
前二項之未遂犯罰之。


司法院資訊處製作；財團法人民間司法改革基金會備份。
